【裁判字號】    98,交聲,1686
【裁判日期】    980622
【裁判案由】    聲明異議
【裁判全文】
臺灣高雄地方法院交通事件裁定        98年度交聲字第1686號
原處分機關  交通部公路總局高雄區監理所
異  議  人
即受處分人  甲○○
上列異議人因違反道路交通管理處罰條例案件，對於交通部公路
總局高雄區監理所於民國98年6 月3 日所為之裁處（高監營裁字
第裁80-NJ0000000號），聲明異議，本院裁定如下：
    主  文
異議駁回。
    理  由
一、原處分意旨略以：異議人即受處分人甲○○（下稱異議人）
    於民國97年9 月16日20時27分，駕駛車號ZU-4540 號自用小
    客車，行經高雄縣大寮鄉○○○路民貴街路口，因在有燈光
    號誌管制之交岔路口闖紅燈之違規，經逕行舉發後，原處分
    機關裁處罰鍰新臺幣（下同）5,400 元等語。
二、異議意旨略以：異議人雖有於上揭時、地闖紅燈之違規，然
    異議人並未收受本件交通違規之逕行舉發單，於法不合，爰
    聲請撤銷原處分云云。
三、按逕行舉發者，應按已查明之資料填註車牌號碼、車輛種類
    、車主姓名或地址，並於通知單上方空白處加註逕行舉發之
    文字後，由舉發機關送達被通知人；逕行舉發者，其應到案
    之日期距舉發日為30日；違反道路交通管理處罰條例行為之
    處罰，處罰機關於裁決前，應給予違規行為人陳述之機會；
    違反道路交通管理事件行為人，未依規定自動繳納罰鍰，或
    未依規定到案聽候裁決，處罰機關應依基準表於通知單送達
    且逾越應到案期限60日之3 個月內，逕行裁決之，96年11月
    1 日修正施行之違反道路交通管理事件統一裁罰基準及處理
    細則第11條第1 項第4 款、第15條後段、第40條前段、第44
    條第1 項分別定有明文。又處理違反道路交通管理事件，有
    關文書送達之程式，依行政程序法之規定，違反道路交通管
    理事件統一裁罰基準及處理細則第5 條亦有規定。準此，逕
    行舉發案件，應由舉發機關依行政程式法之規定，將舉發通
    知單合法送達，使受通知人得於規定期間內陳述意見或自動
    繳納罰鍰或到案聽候裁決，而關於文書送達之程式，依行政
    程序法第74條規定「送達，不能依前二條規定為之者，得將
    文書寄存送達地之地方自治或警察機關，並作送達通知書兩
    份，一份黏貼於應受送達人住居所、事務所、營業所或其就
    業處所門首，另一份交由鄰居轉交或置於該送達處所信箱或
    其他適當位置，以為送達。前項情形，由郵政機關為送達者
    ，得將文書寄存於送達地之郵政機關。寄存機關自收受寄存
    文書之日起，應保存三個月。」另按汽車駕駛人，行經有燈
    光號誌管制之交岔路口闖紅燈者，處新臺幣1 千8 百元以上
    5 千4 百元以下罰鍰；道路交通管理處罰條例第53條第1 項
    定有明文。
四、本件異議人固不否認有於上開時間駕駛上揭自用小客車行經
    上開路口闖紅燈之事實，惟以前詞置辯。經查：
（一）本件交通違規之逕行舉發單於97年11月10日送達至異議人
      位於高雄縣鳳山市○○路4 巷18號之戶籍地，因無本人、
      同居人或受僱人收受，乃寄存於鳳山一甲郵局乙節，有上
      開逕行舉發單之送達證書、異議人個人基本資料查詢結果
      及原處分機關98年5 月26日高監自字第0980024289號函各
      1 份在卷可查（見本院卷第10頁、第13頁、第15頁），觀
      之上開規定及說明，足認本件交通違規之逕行舉發單之送
      達應屬合法，異議人辯稱未收受舉發單之送達云云，並不
      足採。
（二）再者，異議人駕駛上揭自用小客車行經上開路口時，闖越
      紅燈一節，為異議人所不爭執，並有違規照片2 張在卷可
      查（見本院卷第11頁），堪認上揭自用小客車確有於上開
      時、地闖紅燈之違規甚明。
五、綜核上情，異議人確有於上開時地，駕駛上揭自用小客車在
    交岔路口闖紅燈之違規事實至為明確，洵堪認定，從而原處
    分機關依道路交通管理處罰條例第53條第1 項規定，裁處罰
    鍰5,400 元，核無不當。本件異議為無理由，應予駁回。
據上論斷，應依道路交通案件處理辦法第19條，裁定如主文。
中    華    民    國    98    年    6     月    22    日
                  交通法庭    法  官  王參和
以上正本證明與原本無異。
如不服本裁定，應於收受送達後5 日內向本院提出抗告狀。
中    華    民    國    98    年    6     月    22    日
                              書記官  陳惠玲


司法院資訊處製作；財團法人民間司法改革基金會備份。
